# 求助陈版主，直接人工和制造费用人工如何进行区分。

提问人：liuweisheng 时间：2022-07-28 11:08:33
求助陈版主，直接人工和制造费用人工如何进行区分。直接人工就是生产车间人员，制造费用核算设备、工程部人员工。跟正式工和临时工没有关系，还是只是跟工作内容有关系。这样理解分类是否正确，谢谢版主解惑。

回答人：chenyiwei
直接人工和制造费用的区分，与生产管理模式相关。只有存在需在多种产品之间分摊的共同成本时，才需要区分直接人工和制造费用。两者的区别就是能否直接归属于某种或者某批次的特定产品，还是必须通过一定方法分摊计入各产品或各批次的成本。
员工的任职岗位在一定程度上决定了其工作内容与特定产品或特定批次的关系，可以作为划分的参考依据，但不是唯一依据。另外区分薪酬和服务费的标准是会计上的“职工”定义，不考虑是正式工还是临时工。